【裁判字號】    99,易,443
【裁判日期】    990728
【裁判案由】    傷害等
【裁判全文】
臺灣桃園地方法院刑事判決               99年度易字第443號
公  訴  人  臺灣桃園地方法院檢察署檢察官
被      告  乙○○
上列被告因傷害案件，經檢察官提起公訴（99年度偵字第2122號
），本院判決如下︰
    主  文
乙○○犯傷害罪，處有期徒刑參月，如易科罰金，以新臺幣壹仟
元折算壹日。又犯恐嚇危害安全罪，處有期徒刑參月，如易科罰
金，以新臺幣壹仟元折算壹日。應執行有期徒刑伍月，如易科罰
金，以新臺幣壹仟元折算壹日。
    事  實
一、乙○○因與位於桃園縣桃園市○○街70號之人安基金會員工
    丁○○有糾紛，竟於民國98年11月18日下午，基於傷害之犯
    意，在人安基金會前，徒手毆打丁○○臉部及胸部，造成丁○○受有上唇及左胸挫傷等傷害。其又另基於恐嚇之犯意，
    於99年2 月3 日晚間，前往人安基金會，告知人安基金會之
    站長丙○○轉告丁○○：乙○○不滿丁○○，要丁○○自己
    看著辦，早晚乙○○會來找丁○○等語，丙○○便於當日轉
    告丁○○，致生危害於丁○○之安全。
二、案經丁○○訴由桃園縣政府警察局桃園分局報告臺灣桃園地
    方法院檢察署檢察官偵查起訴。
    理  由
一、本案認定犯罪事實所引用之下列供述及非供述證據，均經本
    院依法踐行調查證據程序，檢察官及被告於言詞辯論終結前
    均不爭執各該證據之證據能力，且亦查無依法應排除其證據
    能力之情形，是該等證據之證據能力均無疑義，合先敘明。
二、上開犯罪事實，訊據被告乙○○坦承不諱，核與證人即告訴
    人丁○○、證人甲○○、丙○○於警詢、偵訊中之陳述一致
    ，此外復有告訴人丁○○之診斷證明書、監視光碟翻拍畫面
    在卷可稽，足認被告任意性之自白與事實相符，被告犯行堪
    以認定，應依法論科。
三、核被告所為，係分別犯刑法第277 條第1 項之傷害罪及第
    305 條之恐嚇罪。被告前後2 次犯行，犯意各別，行為互殊
    ，應分論併罰。爰審酌被告之素行、生活狀況、犯罪之動機
    、手段、犯罪時所受之刺激、被害人所受傷害程度及被告犯
    罪後之態度等一切情狀，分別量處如主文所示之刑，及定其
    應執行之刑，並諭知易科罰金之折算標準。
四、又罰金之分期繳納、易服勞役或易服社會勞動，為指揮執行
    檢察官之裁量權，被告如依其經濟狀況，欲於本案裁判確定
    後分期繳納罰金、易服勞役或社會勞動，自得依法向指揮執
    行之檢察官聲請之，併此教示。
據上論斷，應依刑事訴訟法第299 條第1 項前段，刑法第277 條
第1 項、第305 條、第41條第1 項前段、第51條第5 款，判決如
主文。
本案經檢察官楊凱真到庭執行職務。
中    華    民    國    99    年    7     月    28    日
                  刑事第七庭審判長法  官  蕭世昌
                                  法  官  蔡世芳
                                  法  官  毛松廷
以上正本證明與原本無異。
如不服本判決應於收受判決後10日內向本院提出上訴書狀，並應
敘述具體理由。其未敘述上訴理由者，應於上訴期間屆滿後20日
內向本院補提理由書( 均須按他造當事人之人數附繕本) 「切勿
逕送上級法院」。
                                  書記官  何伊羚
中    華    民    國    99    年    7     月    28    日

司法院資訊處製作；財團法人民間司法改革基金會備份。
